【裁判字號】    95,訴,2281
【裁判日期】    950226
【裁判案由】    土地增值稅
【裁判全文】
臺北高等行政法院裁定
                                      95年度訴字第2281號
原      告  甲○○
訴訟代理人  陳達成律師
被      告  臺北縣政府稅捐稽徵處
代  表  人  乙○○處長）住同.
訴訟代理人  丙○○
上列當事人間因土地增值稅事件，原告不服臺北縣政府中華民國
95年5 月9 日北府訴決字第0940832901號（卷號：第00000000號
）訴願決定，提起行政訴訟，本院裁定如下：
    主  文
原告之訴駁回。
訴訟費用由原告負擔。
    理  由
一、被告代表人原為莊錦順，95年7 月16日變更為乙○○，茲由
    其具狀聲明承受訴訟，核無不合，應予准許。
二、按訴願之提起，應自行政處分達到或公告期滿之次日起30日
    內為之，並應以原行政處分機關或受理訴願機關收受訴願書
    之日期為準。次按訴願事件，提起訴願逾法定期間或未於訴
    願法第57條所定期間內補送訴願書者，應為不受理之決定，
    分別為訴願法第14條第1項、第3項及第77條第2款所明定。
    又原告之訴，有起訴不合程式或不備其他法定要件者，行政
    法院應以裁定駁回之，行政訴訟法第107條第1項第10款亦有
    明文。
三、本件原告於民國（下同）94年10月21日收受被告94年10月5
    日北稅法字第0940120137號復查決定書，有被告所屬汐止分
    處94年11月9 日北稅汐一字第0940028419號函檢附送達證書
    影本附原處分卷可稽，因原告設址臺北縣，無需加計在途期
    間，計其30日之提起訴願期間，應自94年10月21日起算，至
    94年11月20日屆滿，因該日適逢星期日休息日，應順延至94
    年11月21日始屆滿。原告遲至94年11月22日始經由被告遞送
    訴願書向臺北縣政府提起訴願，此亦有訴願卷第13頁所附訴
    願書上蓋有被告收件戳記可證。是以，原告提起訴願已逾首
    揭法定不變期間，應為法所不許，訴願決定以其訴願已逾法
    定不變期間，不予受理，揆之首揭法條，自無不合。
四、原告主張其係於合法之94年11月21日提起訴願，稽之訴願書
    之末所載之日期為94年11月21日可證，乃被告收發人員作業
    疏忽而誤蓋日期，本件並無訴願逾期之情事云云。惟查，被
    告之收發人員於收受公文時，除當場蓋收件戳章外，並同時
    登入電腦公文管理系統，經該系統自動編上每件公文之流水
    編號，再予以列印具有黏性且依序標號之條戳貼在書狀上，
    此有被告所提供之公文管理系統檢視流程資料附於本院卷可
    稽，且此為目前公務機關常用之公文收受流程。本件訴願書
    上之條戳號碼為第0000000000號，其來文日期為94年11月22
    日；而在此流水號前後之文件條戳號碼第0000000000至0000
    000000號之公文，其來文日期均係94年11月22日，此有被告
    所提之該11號來文之總收文登記簿及各該來文之貼有公文條
    戳之首頁影本附於本院卷可稽，堪信流水編號夾在其中之本
    件訴願書上所蓋之收文章及所貼之條戳，並無錯誤。原告以
    其訴願書之末任意填寫之日期為其提出訴願之日期，主張其
    訴願為合法，自無可採。
五、本件訴願已經法定不變期間，訴願決定為不受理之決定，自
    無不合。原告復對之提起行政訴訟，顯非合法，應予駁回。
六、依行政訴訟法第107 條第1 項第10款、第104 條、民事訴訟
    法第95條、第78條，裁定如主文。
中    華    民    國    95    年     2    月   26     日
                         第四庭審判長法  官  侯  東  昇
                                     法  官  陳  秀  
                                     法  官  李  玉  卿
上為正本係照原本作成。
如不服本裁定，應於送達後10日內向本院提出抗告狀（須按他造
人數附繕本）。
中    華    民    國    96    年     2    月   26     日
                                     書記官  楊  怡  芳


司法院資訊處製作；財團法人民間司法改革基金會備份。
